【裁判字號】    89,易,805
【裁判日期】    890809
【裁判案由】    傷害
【裁判全文】
臺灣臺北地方法院刑事判決                          八十九年度易字第八五號
    公  訴  人  臺灣臺北地方法院檢察署檢察官
    被      告  甲○○
右列被告因傷害案件，經檢察官提起公訴（八十九年度偵字第七八六號），本院判決
如左：
    主  文
甲○○傷害人之身體，處拘役伍拾日，如易科罰金，以參佰元折算壹日。
    事  實
一、甲○○與丁○○原係男女朋友，然二人時有爭吵，於民國（下同）八十八年十月
    二十八日二十一時許，丁○○偕同其母丙○○前往甲○○當時之住處即台北市○
    ○○路○段七十七號四樓之四探望甲○○，甲○○與丁○○二人因論及丁○○是
    否另有結交女友一事，又生爭執，甲○○竟基於傷害之犯意，持其所有之菜刀一
    把（未扣案，無法證明業已存在）砍傷丁○○右大腿，致丁○○之右大腿受有二
    處撕裂傷（10x4.5x4.0公分及4.5x0. 5x0.2公分），嗣緊急送往馬偕紀念醫院急
    救，始未大礙。
二、案經丁○○訴請台灣台北地方法院檢察署檢察官偵查起訴。
    理  由
一、訊據被告慧玲矢口否認有前揭被訴之傷害犯行，辯稱：案發當天是因為感情糾紛
    ，告訴人自己砍傷的，伊並無任何傷害之犯行云云。惟查，本件犯罪事實已據告
    訴人指訴綦詳，並有證人丙○○於本院八十九年七月十八日審理時到庭證述：「
    有，他們當時是男、女朋友住在一起，他們約我過去吃飯。我跟丁○○過去，當
    時是被告懷疑告訴人有女朋友，因而兩人起爭執，互相拿杯子砸對方，後來我看
    到被告拿刀子，心理害怕，我趕快出去通知管理員，我還在等電梯時，聽到兒子
    大叫，眼角餘光看到告訴人腿被砍傷，我趕快跑去找管理員，請管理員報警（報
    一一九）說我兒子被砍傷了。」（見當日審理筆錄記載），核與證人乙○○（管
    理員）於本院八十九年七月二十八日審理時到庭結證：「被告是住戶，告訴人跟
    被告進去大樓，我才認識告訴人，十月二十八日晚上九點多、十點多，是在場的
    告訴人母親到樓下來找我說樓上發生事情，我上樓去時，他們說已經叫救護車了
    ，看到告訴人已經倒在地下，而被告坐在那邊，前面的桌子上放著刀子，我不知
    道誰砍誰。」（見當日審理筆錄記載）情節相符，並有告訴人提出馬偕紀念醫院
    八十八年十二月二十四日出具診斷證明書一紙在卷為證。復查，被告一再抗辯八
    十八年十月二十八日當天有向台北市政府警察局中山分局報警處理告訴人受傷一
    事，且告訴人母親於警訊筆錄中坦承是告訴人自殘行為，惟本院向該分局函查此
    事時，經該分局函覆本院：「經查本分局八十八年十月二十八日並無受理丁○○
    受傷案件之報案紀錄。」；又馬偕紀念醫院於八十九年六月十四日以馬院醫急字
    第八九○九六一號函覆本院：「查丁○○先生（病歷號碼00000000）於
    民國八十八年十月二十八日二十一點十五分至本院急診求治，診察後發現其右側
    大腿處有二處完整的撕裂傷（分別為10x4.5x4.0公分及4.5x0.5x0.2公分），無
    法判斷係由他人傷害或自殘得之，當時病患並未明確表示傷害由何而來，僅能得
    知該傷口應為利器傷害所致。」，有台北市政府警察局中山分局八十九年七月五
    日北市警中分刑字第八九六二八五九八○○號函及馬偕醫院出具之馬院醫急字第
    八九○九六一號函各一紙在卷可稽。且告訴人所受之傷害有二處，其中一處之撕
    裂傷既大且深，如為自殘而得，豈有再持刀又傷一處之理，被告辯稱告訴人自殘
    所得，顯違常情，不足採信。本件事證明確，犯行堪予認定，應予依法論科。
二、核被告甲○○所為，係犯刑法第二百七十七條第一項之傷害罪。爰審酌被告犯罪
    之動機乃因告訴人另結新歡一時衝動，其所使用之手段尚非殘暴、所生損害並非
    不能彌補及犯後態度等一切情狀，量處如主文所示之刑，並諭知易科罰金之折算
    標準，以資懲儆。被告用以砍傷告訴人之菜刀一把，為供被告犯罪所用之物，且
    屬被告所有，惟未扣案，無法證明業已存在，故不予宣告沒收，併此敘明。公訴
    意旨另以被告尚涉有八十八年十二月九日之傷害罪嫌云云，惟查，被告堅決否認
    有該次之傷害犯行。經查，證人即被告住處之大樓管理員乙○○於本院審理時到
    庭證稱：「十二月九日，是告訴人去找被告，被告沒有回來，告訴人把東西寄放
    在我那裡。當天被告隔壁的住戶來說，隔壁有人喊救命，我就去按門鈴，不知道
    是誰開門，一開門被告衝出來，告訴人在後面追，被告有受傷，但告訴人我沒有
    發現有受傷，也沒有跟我講，」屬實（見同上審理筆錄）。又查，台北市政府警
    察局中山分局函覆本院：「另八十八年十二月九日一時許，確有甲○○告訴丁○
    ○無故侵入住宅，強盜侯女行動電話及毆傷侯女情事，並當場查獲丁○○，查獲
    當時並未發現鄒某有受傷情事」，而隨函檢送告訴人於八十八年十二月九日在台
    北市警察局中山分局中山二派出所所作之警訊筆錄記載：「（問：你進入被害人
    《指被告》住處時，有無打傷被害人？為何被害人會受傷？）我沒有打他。我不
    知道。」，有該所北市警中分刑字第八九六二八五九八○○號函及丁○○之警訊
    筆錄在卷足資佐證，是以當時在場之證人均謂無發現告訴人受有傷害，而告訴人
    當日在警局時亦未表示有互毆及受有傷害情事，不能證明告訴人提出之馬偕紀念
    醫院八十八年十二月九日出具之診斷證明書上所示之傷害為被告所為，此外復查
    無其他積極證據足資認定被告有公訴人所指述之傷害犯行，原應為無罪之諭知，
    惟公訴意旨認此部分與前開有罪部分有連續犯之裁判上一罪關係，爰不另為無罪
    之諭知，附此敘明。
據上論斷，應依刑事訴訟法第二百九十九條第一項前段、刑法第二百七十七條第一項
、第四十一條、罰金罰鍰提高標準條例第一條前段、第二條，判決如主文。
本案經檢察官陳佳秀到庭執行職務
中    華    民    國      八十九      年      八      月        九      日
                                      臺灣臺北地方法院刑事第七庭
                                          法  官  陶  亞  琴
右正本證明與原本無異。
如不服本判決，應於判決送達後十日內，向本院提出上訴狀。
                                          書記官  陳  圓  圓
中    華    民    國      八十九      年      八      月      十六      日
附錄本案論罪科刑法條全文：
刑法第二百七十七條
傷害人之身體或健康者，處三年以下有期徒刑，拘役或一千元以下罰金。
犯前項之罪，因而致人於死者，處無期徒或七年以上有期徒刑，致重傷者，處三年以
上、十年以下有期徒刑。


司法院資訊處製作；財團法人民間司法改革基金會備份。
